ACORDAO-COMPLETO-2330114

ACÓRDÃO DE RELAÇÃO

ACÓRDÃO DE RELAÇÃO 2830/2019 ATA 12/2019 - SEGUNDA CÂMARA

Acórdão 2830/2019-TCU-Segunda Câmara
Considerando que, em virtude de sua peculiar natureza recursal, os embargos de declaração objetivam corrigir obscuridade, omissão ou contradição de deliberações recorridas, a teor do que estabelece o art. 34, caput, da Lei nº 8.443/1992, c/c o art. 287 do Regimento Interno do TCU, situação que não restou evidenciada no presente caso, vez que o embargante não registrou a ocorrência de qualquer dessas situações na deliberação que ora recorre, o Acórdão 7754/2011-TCU-Segunda Câmara, prolatado na Sessão de 13/9/2011-Ordinária, inserido na Ata nº 33/2011 -2ª Câmara.
Considerando que o sentido emprestado aos presentes embargos de declaração tenciona, em última análise, rediscutir a matéria com vistas à modificação no conteúdo da aludida deliberação, desvirtuando a real finalidade daquela espécie recursal, a teor do que estabelece o art. 287, caput, do Regimento Interno do TCU;
Considerando, alfim, que a peça recursal apresentada à guisa de embargos de declaração é intempestiva, portanto não preenche os requisitos regimentais de admissibilidade pertinentes;
Os Ministros do Tribunal de Contas da União, quanto ao processo a seguir relacionado, ACORDAM, por unanimidade, com fundamento no art. 1º, inciso I, da Lei nº 8.443, de 16 de julho de 1992, c/c os arts. 15, inciso II, 143, inciso V, alínea "f", do Regimento Interno do TCU, aprovado pela Resolução nº 155, de 4 de dezembro de 2002, ante as razões expostas pelo Relator, em não conhecer dos embargos de declaração ora interpostos, por não atendimento dos requisitos específicos de admissibilidade.
1. Processo TC-Processo 007.498/2008-5 (TOMADA DE CONTAS ESPECIAL) 
	1.1. Responsáveis: Deusiclea Barboza de Castro (XXX.020.671-XX) ; Israel Beserra de Farias (XXX.513.174-XX) ; Itazil Fonseca Benicio dos Santos (XXX.974.477-XX) ; Lauro Sergio de Figueiredo (XXX.178.321-XX) ; Luciano de Petribú Faria (XXX.437.076-XX) ; Mestra Ltda. (03.457.778/0001-12) ; Organização Pró-defesa e Estudo dos Manguezais da Bahia (04.039.740/0001-92) ; Oscar Cabral de Melo (XXX.235.264-XX) ; Paulo Ramiro Perez Toscano (XXX.068.501-XX) ; Pedro Thadeu Miranda de Argollo Pereira (XXX.377.905-XX) ; Raymundo Cesar Bandeira de Alencar (XXX.076.001-XX) ; Rui Melo de Carvalho (XXX.198.997-XX) ; Sergio Ramos dos Santos (XXX.124.355-XX) ; Tl Construtora Ltda (00.058.984/0001-61) 
	1.2. Recorrente: Paulo Ramiro Perez Toscano (XXX.068.501-XX) 
	1.3. Órgão/Entidade: Ministério do Meio Ambiente (vinculador) ; Secretaria de Recursos Hídricos e Ambiente Urbano
	1.4. Relator: Ministro Augusto Nardes
	1.4.1. Ministro que alegou impedimento na sessão: Aroldo Cedraz.
	1.5. Representante do Ministério Público: Procuradora-Geral Cristina Machado da Costa e Silva
	1.6. Relator da deliberacao recorrida: Ministro Augusto Nardes
	1.7. Unidades Técnicas: Secretaria de Recursos (SERUR) ; Secretaria de Controle Externo de Tomada de Contas Especial (SecexTCE) .
	1.8. Representação legal: Alexandre Melo Soares (24518/OAB-DF) e outros, representando Paulo Ramiro Perez Toscano; Iuri Mattos de Carvalho (16741/OAB-BA) e outros, representando Mestra Ltda. e Pedro Thadeu Miranda de Argollo Pereira; Sérgio Leverdi Campos e Silva (12069/OAB-DF) e outros, representando Raymundo Cesar Bandeira de Alencar; Fabricio Bastos de Oliveira (19062/OAB-BA) e outros, representando Israel Beserra de Farias e Tl Construtora Ltda; Maria de Lourdes Nunes (4872/OAB-DF) , representando Deusiclea Barboza de Castro; Manoel de Santana Neto (13.708/OAB-DF) , representando Itazil Fonseca Benicio dos Santos; Fernanda Sabino Diniz de Sousa (14390/OAB-DF) e outros, representando Oscar Cabral de Melo. 
	1.9. Determinações/Recomendações/Orientações: não há.

Segunda Câmara

Ministério do Meio Ambiente (vinculador); Secretaria de Recursos Hídricos e Ambiente Urbano

Deusiclea Barboza de Castro (XXX.020.671-XX); Israel Beserra de Farias (XXX.513.174-XX); Itazil Fonseca Benicio dos Santos (XXX.974.477-XX); Lauro Sergio de Figueiredo (XXX.178.321-XX); Luciano de Petribú Faria (XXX.437.076-XX); Mestra Ltda. (03.457.778/0001-12); Organização Pró-defesa e Estudo dos Manguezais da Bahia (04.039.740/0001-92); Oscar Cabral de Melo (XXX.235.264-XX); Paulo Ramiro Perez Toscano (XXX.068.501-XX); Pedro Thadeu Miranda de Argollo Pereira (XXX.377.905-XX); Raymundo Cesar Bandeira de Alencar (XXX.076.001-XX); Rui Melo de Carvalho (XXX.198.997-XX); Sergio Ramos dos Santos (XXX.124.355-XX); Tl Construtora Ltda (00.058.984/0001-61)

Aroldo Cedraz.

ACORDAO-COMPLETO-2421556

Acórdão de Relação 8140/2020 - Segunda Câmara

Acórdão de Relação

ACORDAO-COMPLETO-2371210

Acórdão 4426/2020 - Segunda Câmara

Sergio Ramos dos Santos

AUGUSTO NARDES

Ministro Augusto Nardes

Alexandre Melo Soares (24518/OAB-DF) e outros, representando Paulo Ramiro Perez Toscano; Iuri Mattos de Carvalho (16741/OAB-BA) e outros, representando Mestra Ltda. e Pedro Thadeu Miranda de Argollo Pereira; Sérgio Leverdi Campos e Silva (12069/OAB-DF) e outros, representando Raymundo Cesar Bandeira de Alencar; Fabricio Bastos de Oliveira (19062/OAB-BA) e outros, representando Israel Beserra de Farias e Tl Construtora Ltda; Maria de Lourdes Nunes (4872/OAB-DF), representando Deusiclea Barboza de Castro; Manoel de Santana Neto (13.708/OAB-DF), representando Itazil Fonseca Benicio dos Santos; Fernanda Sabino Diniz de Sousa (14390/OAB-DF) e outros, representando Oscar Cabral de Melo.

Procuradora-Geral Cristina Machado da Costa e Silva

TOMADA DE CONTAS ESPECIAL (TCE)

Secretaria de Recursos (SERUR); Secretaria de Controle Externo de Tomada de Contas Especial (SecexTCE).